【裁判字號】    89,易,247
【裁判日期】    890428
【裁判案由】    竊盜
【裁判全文】
臺灣板橋地方法院刑事判決                          八十九年度易字第二四七號
    公  訴  人  臺灣板橋地方法院檢察署檢察官
    被      告  甲○○
右列被告因竊盜案件，經檢察官提起公訴（八十八年度偵字第二四六一四號），及移
送併辦（八十九年度偵字第一六０號），本院判決如左：
    主  文
甲○○竊盜，累犯，處有期徒刑肆月。扣案之鑰匙壹把沒收。
    事  實
一、甲○○曾於民國八十七年間因竊盜案件，經臺灣高雄地方法院判處有期徒刑四月
    確定，甫於八十八年八月二十二日執行完畢，猶不知悔改，意圖為自己不法之所
    有，於八十八年十一月五日十五時許，在臺北縣三重市○○街一二二號前，以其
    所有之鑰匙一把，竊取丙○○所有車號ＩＱＪ─八二七號輕型機車一部，得手後
    供己騎用。嗣於八十八年十一月五日十六時許，甲○○騎乘所竊之前揭機車行經
    臺北縣三重市○○街一一八巷三號前，為警查獲，並扣得甲○○所有供竊盜所用
    之錀匙一把。
二、案經台北縣警察局三重分局報請台灣板橋地方法院檢察署檢察官偵查起訴。
    理  由
一、右揭被告甲○○竊盜之事實，業據被告甲○○迭於警訊、偵查及本院審理時坦承
    不諱，核與被害人丙○○於警訊時所證述之情節尚屬相符，復有台北縣警察局車
    輛失竊證明單、贓物認領保管單各一紙附於偵查卷可憑，及扣案之鑰匙一把足資
    佐證。是本件事證已臻明確，被告犯行洵堪認定，應予依法論處。
二、核被告甲○○所為，係犯刑法第三百二十條第一項之竊盜罪。查被告甲○○曾於
    八十七年間因竊盜案件，經臺灣高雄地方法院判處有期徒刑四月確定，甫於八十
    八年八月二十二日執行完畢，有台灣高等法院檢察署刑案紀錄簡覆表附卷足憑，
    其於執行完畢後五年之內，再犯本件有期徒刑以上之罪，係屬累犯，應依刑法第
    四十七條之規定加重其刑。爰審酌被告犯後雖坦承不諱，惟被告已有竊盜前科並
    入獄執行（見台灣高等法院檢察署被告前科紀錄簡覆表），仍不知警惕，復為本
    件竊盜犯行，暨其犯罪之動機、目的、手段、所生損害等一切情狀，量處如主文
    所示之刑，以示懲儆。至扣案之鑰匙一把，係被告所有供竊盜所用之物，業據被
    告供明在卷，應併予依刑法第三十八條第一項第二款之規定宣告沒收。
三、至移送併辦意旨（八十九年度偵字第一六０號）另以：被告甲○○與官淑真（另
    案審理）基於共同之概括犯意聯絡，意圖為自己不法之所有，先於八十八年十二
    月九日凌晨二、三時許，在台北縣五股鄉陸光一村三三二號前，由官淑真在旁把
    風，被告甲○○以自備錀匙竊取其母親即告訴人丁○○所有之車號ＵＦＤ─九三
    一號輕機車，供己代步，嗣並因將ＵＦＤ─九三一號輕機車內汽油耗盡，而將該
    機車棄置於台北縣蘆洲市附近，經丁○○自行尋獲；又於八十八年十二月二十日
    凌晨三時四十分許，在台北縣陸光一村三三二號前，由官淑真在外把風，被告甲○○以自備之鑰匙，竊取其兄即告訴人乙○○所有停放於門前之車號ＺＦＢ─一
    三七號輕機車，並將該機車先行牽至路旁停放後，再由甲○○持自備之剪刀、螺
    絲起子，將其母親與弟弟即告訴人丁○○與乙○○位於台北縣陸光一村三三二號
    住處之大門玻璃，拆卸下來，伸手進入將門打開後，進入屋內，竊取丁○○所有
    皮包一只【內有金戒指二只、金手鍊一條、現金新台幣（下同）九千元】、行動
    電話一具、現金七百元及乙○○所有行動電話一具，被告甲○○得手後，欲發動
    竊得之ＺＦＢ─一三七號輕機車載官淑真離去時，為丁○○發現追出屋外，被告
    甲○○因情急無法發機車，遂留下該機車及丁○○之皮包，自行逃逸，乙○○此
    時亦至屋外查看，而逮獲未及逃逸之官淑真，因認被告甲○○涉嫌刑法第三百二
    十第一項之普通竊盜罪嫌與同法第三百二十一條第一項第一款、第二款及第三款
    之加重竊盜罪嫌云云。惟按於直系血親、配偶或同財共居親屬之間，或其他五親
    等內血親或三親等內姻親之間，犯竊盜罪章之罪者，須告訴乃論，刑法第三百二
    十四條第二項定有明文，又告訴乃論之罪，告訴人於第一審辯論終結前得撤回其
    告訴，刑事訴訟法第二百三十八條第一項定有明文。查告訴人丁○○及乙○○分
    別為被告甲○○之母親及哥哥，業經告訴人丁○○、乙○○陳明在卷，而其等告
    訴被告甲○○竊盜案件，併辦意旨認被告係觸犯刑法第三百二十條第一項與同法
    第三百二十一條第一項第一款、第二款及第三款之罪，依同法第三百二十四條第
    二項之規定，須告訴乃論。茲據告訴人丁○○、乙○○於本院審理時當庭撤回告
    訴（見本院八十九年四月二十一日訊問筆錄），自應退回該併辦部分，由檢察官
    另行依法處理。
據上論斷，應依刑事訴訟法第二百九十九條第一項前段，刑法第三百二十條第一項、
第四十七條、第三十八條第一項第二款，罰金罰鍰提高標準條例第一條前段，判決如
主文。
本案經檢察官靳開聖到庭執行職務
中    華    民    國      八十九      年      四      月      二十八  日
                                      臺灣板橋地方法院刑事第六庭
              法  官  葉  靜  芳
右正本證明與原本無異。
如不服本判決，應於判決送達後十日內向本院提出上訴狀 。
                                          書記官    黃大千
中    華    民    國      八十九      年      五      月        二      日
刑法第三百二十條
意圖為自己或第三人不法之所有，而竊取他人之動產者，為竊盜罪，處五年以下有期
徒刑、拘役或五百元以下罰金。
意圖為自己或第三人不法利益，而竊佔他人之不動產者，依前項之規定處斷。
前二項之未遂犯罰之。


司法院資訊處製作；財團法人民間司法改革基金會備份。
